智慧財產及商業法院民事判決  
110年度民著訴字第94號
原      告  哈迪思國際股份有限公司
法定代理人  黃書督              
被      告  永德數位科技有限公司
兼  上一人
法定代理人  游玉霜              
共      同
訴訟代理人  邱德逢              
            曾伯軒律師  
上列當事人間請求侵害著作權有關財產權爭議事件，本院於民國
111年3月3日言詞辯論終結，判決如下：
    主      文
被告應連帶給付原告新臺幣柒萬元，及自民國一百一十年四月十
日起至清償日止，按週年利率百分之五計算之利息。
原告其餘之訴駁回。
訴訟費用由被告連帶負擔百分之八，餘由原告負擔。
本判決第一項得假執行。但被告如以新臺幣柒萬元為原告預供擔
保，得免為假執行。
原告其餘假執行之聲請駁回。
    事實及理由
壹、程序方面：
　　按訴狀送達後，原告不得將原訴變更或追加他訴，但擴張或
    減縮應受判決事項之聲明者，不在此限，民事訴訟法第255
    條第1項但書第3款定有明文。查本件原告起訴時，其訴之聲
    明第一項原為：「被告永德數位科技有限公司（下稱永德公
    司）、游玉霜（被告2人部分以下合稱被告）應連帶給付原
    告新臺幣（下同）108萬1,000元，暨自起訴狀繕本送達日起
    至清償日止，按週年利率百分之5計算之利息。」（見本院
    卷一第11頁），嗣於民國110年12月22日當庭減縮上開聲明
    為「被告應連帶給付原告83萬5,000元，暨自起訴狀繕本送
    達日起至清償日止，按週年利率百分之5計算之利息。」（
    見本院卷二第6頁），經核原告上開減縮應受判決事項之聲
    明，合於首揭規定，應予准許。
貳、實體方面：
一、原告主張：
  ㈠原告為於各大電子商務通路銷售品牌Manfrotto相機包、Benr
    o鏡片、Nisi鏡片（以下合稱系爭商品），經由Manfrotto相
    機包商品代理商即訴外人正成貿易股份有限公司（下稱正成
    公司）、Benro鏡片商品代理商勝興科技股份有限公司（下
    稱勝興公司）、Nisi鏡片商品代理商久昱有限公司（下稱久
    昱公司）取得系爭商品照片後，藉由其專業美工團隊就商品
    銷售網頁內容，以代理商提供之商品照片圖檔為基礎編輯，
    發揮創意及巧思，使消費者更容易在網路上比較原告銷售商
    品與其他商品之構造、功能及實用性之不同，形成具有原創
    性之「商品介紹」網頁內容之編輯著作（下稱系爭網頁著作
    ，包含其中美術著作，詳如附表一所示）。詎被告永德公司
    未得原告之同意或授權，竟基於意圖銷售而重製系爭網頁著
    作共167頁面，並以「3C柑仔店」名稱刊登於Pchome商店街
    個人賣場、Yahoo拍賣、Yahoo超級商城、露天拍賣及樂天市
    場等網路銷售平台（詳如附表二所示），利用系爭網頁著作
    為其販售之商品說明內容，對不特定人銷售商品，顯已侵害
    原告系爭網頁著作所享有之重製權、公開傳輸權。被告永德
    公司明知其未取得原告授權或同意，仍為前揭不法侵害著作
    權之行為，致原告受有損害，因原告並無授權他人重製或以
    其他方式利用系爭網頁著作，故系爭網頁著作以每張5,000
    元計算，被告永德公司所重製及公開傳輸之網頁，侵害原告
    系爭網頁著作共167頁面，請求酌定賠償金額為83萬5,000元
    ，爰依著作權法第88條第1項、第2項第2款、第3項、民法第
    184條第1項前段規定，請求擇一為原告有利判決。再者，被
    告游玉霜為被告永德公司之法定代理人，故依公司法第23條
    第2項規定，請求與被告永德公司前開損害賠償金額負連帶
    責任。
　㈡並聲明：
  ⒈被告應連帶給付原告83萬5,000元，及自起訴狀繕本送達日起
    至清償日止，按週年利率百分之5計算之利息。
  ⒉訴訟費用由被告負擔。
  ⒊願供擔保，請准宣告假執行。
二、被告則以：
  ㈠被告否認原告為系爭網頁著作之著作權人，系爭網頁著作皆
　　係引用系爭商品代理商之官方網站上之圖片，該等資料之著
    作權應各屬正成公司、勝興公司、久昱公司及百諾公司等，
    僅系爭商品原廠始有編輯商品圖片之權利，原告既非商品圖
    片之合法權利人，自無從取得編輯該等圖片之著作權。
　㈡系爭網頁著作僅係原告使用系爭商品官方網站之圖片，再加
    上文字說明，此為一般業界常用之介紹方式，並無創作性。
    縱使有編輯著作權，亦應屬於系爭商品原廠或其他第三人公
    司所有。
　㈢被告永德公司係使用系爭商品官方網站之圖片，作為其進行
    宣傳銷售系爭商品之用，故被告永德公司係基於經銷授權關
    係而使用系爭商品官方網站之圖片，並無任何侵權之故意、
    過失。
　㈣被告永德公司販賣系爭商品之金額約為30餘萬元，依平均毛
    利百分之8計算，實際獲利未超過3萬元。原告請求以被告永
    德公司刊登系爭網頁著作於電子商務平台每個網頁5,000元
    計算，顯屬過高而不相當。被告並主張時效抗辯，且原告之
    請求亦屬權利濫用。
　㈤並聲明： 
  ⒈原告之訴及假執行之聲請均駁回。
  ⒉訴訟費用由原告負擔。
  ⒊如受不利判決，願供擔保，請准宣告免假執行。
三、得心證之理由：
    原告主張其為系爭網頁著作之著作權人，被告未經其同意或
    授權，擅自重製、使用而侵害原告系爭網頁著作之著作財產
    權，而依著作權法第88條第1項、民法第184條第1項前段規
    定，請求被告永德公司賠償83萬5,000元本息，及依公司法
    第23條第2項規定請求被告游玉霜與被告永德公司連帶賠償
    ，為被告所否認，並以前詞置辯，本件爭點應為：㈠系爭編
    輯著作是否有創作性，且原告是否為其之著作權人？㈡原告
    依著作權法第88條第1項、民法第184條第1項前段規定，擇
    一請求被告永德公司給付83萬5,000元損害賠償本息，有無
    理由？㈢原告以被告游玉霜為被告永德公司法定代理人，依
    公司法第23條第2項規定，請求其與被告永德公司連帶給付8
    3萬5,000元損害賠償本息，有無理由？
　㈠原告主張其為系爭網頁著作之著作權人，且系爭網頁著作具
    有創作性等情，被告固不否認原告有編輯系爭網頁著作之事
    實，然辯稱：原告並未說明及舉證其取得相關原始照片圖檔
    是否合法，故非有權編輯之人，且系爭網頁著作僅係於照片
    圖檔上加上文字說明，並無創作性等語。經查：
　⒈依原告所提出製作系爭網頁著作之編輯資料（即甲證6、8之
    光碟，見證物袋），經本院於110年12月22日、111年2月16
    日當庭勘驗上開光碟後，勘驗結果分別為：「㈠光碟開啟後
    有名稱為『哈迪思原始編輯圖檔』，以螢幕截圖方式節錄如照
    片1所示。㈡從『哈迪思原始編輯圖檔』資料夾點入後，又有『
    正成-Manfrotto』、『勝興-百諾鏡片』兩資料夾，以螢幕截圖
    方式節錄如照片2所示。㈢先點入檔名為「正成-Manfrotto」
    之資料夾，內有以下檔案，以螢幕截圖方式節錄如照片3、4
    、5、6所示，並分別羅列如下：①名稱為1.Manfrotto Revol
    ver 8之JPG、PSD檔案各1，點入前開JPG檔案後，以螢幕截
    圖方式節錄如照片7。②名稱為2.Manfrotto LW-97W LW97之J
    PG、PSD檔案各1，點入前開JPG檔案後，以螢幕截圖方式節
    錄如照片8。③名稱為3.Manfrotto TLB 600 PL之JPG、PSD檔
    案各1，點入前開JPG檔案後，以螢幕截圖方式節錄如照片9
    。④名稱為4.Manfrotto LW-99W之JPG、PSD檔案各1，點入前
    開JPG檔案後，以螢幕截圖方式節錄如照片10。⑤名稱為5.Ma
    nfrotto Tri Backpack S專業級3合1之JPG、PSD檔案各1，
    點入前開JPG檔案後，以螢幕截圖方式節錄如照片11。⑥名稱
    為6.Manfrotto Tri Backpack M專業級3合1之JPG、PSD檔案
    各1，點入前開JPG檔案後，以螢幕截圖方式節錄如照片12。
    ⑦名稱為7.Manfrotto Tri Backpack L專業級3合1之JPG、PS
    D檔案各1並有名稱為7.Manfrotto Tri Backpack L專業級3
    合1-1之JPG檔案1個，點入前開7.Manfrotto TriBackpack L
    專業級3合1JPG檔案後，以螢幕截圖方式節錄如照片13；點
    入前開7.Manfrotto Tri Backpack L專業級3合1-1JPG檔案
    後，以螢幕截圖方式節錄如照片14。⑧名稱為8.Manfrotto A
    CCESS H-14 PL之JPG、PSD檔案各1，點入前開JPG檔案後，
    以螢幕截圖方式節錄如照片15。⑨名稱為9.Manfrotto ACCES
    S H-16PL之JPG、PSD檔案各1，點入前開JPG檔案後，以螢幕
    截圖方式節錄如照片16。⑩名稱為10.Manfrotto ACCESS H-1
    7 PL之JPG、PSD檔案各1並有名稱為10.Manfrotto ACCESS H
    -17 PL-1之JPG檔案1個，點入前開JPG檔案後，以螢幕截圖
    方式節錄如照片17；點入前開0.Manfrotto ACCESS H-17 PL
    -1之JPG檔案後，以螢幕截圖方式節錄如照片18。⑪名稱為11
    .Manfrotto ACCESS H-18 PL之JPG、PSD檔案各1並有名稱為
    11.Manfrotto ACCESS H-18 PL-1之JPG檔案1個，點入前開1
    1.Manfrotto ACCESS H-18 PL之JPG檔案後，以螢幕截圖方
    式節錄如照片19；點入前開11.Manfrotto ACCESS H-18 PL-
    1之JPG檔案後，以螢幕截圖方式節錄如照片20。⑫名稱為12.
    Manfrotto Minibee 120之JPG、PSD檔案各1並有名稱為12.M
    anfrotto Minibee 120-1之JPG檔案1個，點入前開12.Manfr
    otto Minibee 120之JPG檔案後，以螢幕截圖方式節錄如照
    片21；點入前開12.Manfrotto Minibee 120-1之JPG檔案後
    ，以螢幕截圖方式節錄如照片22。⑬名稱為13.Manfrotto Bu
    mblebee 220之JPG、PSD檔案各1並有名稱為13.Manfrotto B
    umblebee 220-1之JPG檔案，點入前開13.Manfrotto Bumble
    bee 220之JPG檔案後，以螢幕截圖方式節錄如照片23；點入
    前開13.Manfrotto Bumblebee 220-1之JPG檔案後，以螢幕
    截圖方式節錄如照片24。⑭名稱為14.Manfrotto Bug-203 PL
     Backpack之JPG、PSD檔案各1並有名稱為14.Manfrotto Bug
    -203 PL Backpack-1之JPG檔案1個，點入前開14.Manfrotto
    Bug-203 PL Backpack之JPG檔案後，以螢幕截圖方式節錄如
    照片25；點入前開14.Manfrotto Bug-203 PL Backpack-1之
    JPG檔案後，以螢幕截圖方式節錄如照片26。⑮名稱為15.Man
    fortto Multi 120之JPG、PSD檔案各1並有名稱為15.Manfor
    tto Multi 120-1之JPG檔案1個，點入前開15.Manfortto Mu
    lti 120之JPG檔案後，以螢幕截圖方式節錄如照片27；點入
    前開15.Manfortto Multi120-1之JPG檔案後，以螢幕截圖方
    式節錄如照片28。⑯名稱為16.Manfrotto CC 191之JPG、PSD
    檔案各1並有名稱為16.Manfrotto CC 191-1之JPG檔案1個，
    點入前開16.Manfrotto CC 191之JPG檔案後，以螢幕截圖方
    式節錄如照片29；點入前開16.Manfrotto CC 191-1之JPG檔
    案後，以螢幕截圖方式節錄如照片30。⑰名稱為17.Manfrott
    o CC 193之JPG、PSD檔案各1並有名稱為17.Manfrotto CC 1
    93-1之JPG檔案1個，點入前開17.Manfrotto CC 193之JPG檔
    案後，以螢幕截圖方式節錄如照片31；點入前開17.Manfrot
    to CC 193-1之JPG檔案後，以螢幕截圖方式節錄如照片32。
    ⑱名稱為18.Manfrotto CC 195之JPG、PSD檔案各1並有名稱
    為18.Manfrotto CC 195-1之JPG檔案1個，點入前開18.Manf
    rotto CC 195之JPG檔案後，以螢幕截圖方式節錄如照片33
    ；點入前開18.Manfrotto CC 195-1之JPG檔案後，以螢幕截
    圖方式節錄如照片34。⑲名稱為19.Manfrotto CC 197之JPG
    、PSD檔案各1並有名稱為19.Manfrotto CC 197-1之JPG檔案
    1個，點入前開19.Manfrotto CC 197之JPG檔案後，以螢幕
    截圖方式節錄如照片35；點入前開19.Manfrotto CC 197-1
    之JPG檔案後，以螢幕截圖方式節錄如照片36。⑳名稱為20.M
    anfrotto Rolling Organizer LW 88W之JPG、PSD檔案各1並
    有名稱為20.Manfrotto Rolling Organizer LW 88W-1之JPG
    檔案1個，點入前開20.Manfrotto Rolling Organizer LW 8
    8W之JPG檔案後，以螢幕截圖方式節錄如照片37；點入前開2
    0.Manfrotto Rolling Organizer LW 88W-1之JPG檔案後，
    以螢幕截圖方式節錄如照片38。㉑名稱為21.Manfrotto PRO-
    V 410之JPG、PSD檔案各1，點入前開JPG檔案後，以螢幕截
    圖方式節錄如照片39。㉒名稱為22.Manfrotto PRO-V 610之J
    PG、PSD檔案各1並有名稱為22.Manfrotto PRO-V 610-1之JP
    G檔案1個，點入前開22.Manfrotto PRO-V 610之JPG檔案後
    ，以螢幕截圖方式節錄如照片40；點入前開22.Manfrotto P
    RO-V610-1之JPG檔案後，以螢幕截圖方式節錄如照片41。㉓
    名稱為23.Manfrotto Gear Backpack L之JPG、PSD檔案各1
    ，點入前開JPG檔案後，以螢幕截圖方式節錄如照片42。㉔名
    稱為24.Manfrotto Gear Backpack M之JPG、PSD檔案各1，
    點入前開JPG檔案後，以螢幕截圖方式節錄如照片43。㉕名稱
    為25.Manfrotto Rolling Organizer LW 97W之JPG、PSD檔
    案各1，點入前開JPG檔案後，以螢幕截圖方式節錄如照片44
    。㉖名稱為26.Manfotto Active Backpack II之JPG、PSD檔
    案各1，點入前開JPG檔案後，以螢幕截圖方式節錄如照片45
    。㈣再點入「勝興-百諾鏡片」資料夾，內有名稱為「25-36.
    Benro PD UV WMC」、「37-48.Benro UD UV SC」、「49-56
    .Benro SD UV ULCA WMC」、「57-69.Benro PDCPLHD WMC」
    、「70-76.Benro SHD CPL-HD ULCA」、「77-80.Benro SD 
    NDX-HD」6個資料夾，以螢幕截圖方式節錄如照片46所示，
    並再點入上開6個資料夾，顯示結果如下：①點入名稱為25-3
    6.BenroPD UV WMC之資料夾，顯示名稱為PDUV之JPG、PSD檔
    案各1，以螢幕截圖方式節錄如照片47所示；再點入前開JPG
    檔案後，以螢幕截圖方式節錄如照片48所示。②點入名稱為3
    7-48.Benro UD UV SC之資料夾，顯示名稱為UV之JPG、PSD
    檔案各1，以螢幕截圖方式節錄如照片49所示；再點入前開J
    PG檔案後，以螢幕截圖方式節錄如照片50所示。③點入名稱
    為49-56.Benro SD UV ULCA WMC之資料夾，顯示名稱為SDUV
    之JPG、PSD檔案各1，以螢幕截圖方式節錄如照片51所示，
    點入前開JPG檔案後，以螢幕截圖方式節錄如照片52。④點入
    名稱為57-69.Benro PD CPL-HD WMC之資料夾，顯示名稱為P
    DCPL之JPG、PSD檔案各1，以螢幕截圖方式節錄如照片53所
    示，點入前開JPG檔案後，以螢幕截圖方式節錄如照片54。⑤
    點入名稱為70-76.Benro SHD CPL-HD ULCA之資料夾，顯示
    名稱為CPL之JPG檔案、名稱為SHDCPL之PSD檔案各1，以螢幕
    截圖方式節錄如照片55所示，點入前開CPL之JPG檔案後，以
    螢幕截圖方式節錄如照片56。⑥點入名稱為「77-80.Benro S
    D NDX-HD之資料夾，顯示名稱為NDX之JPG、PSD檔案各1，以
    螢幕截圖方式節錄如照片57所示，點入前開JPG檔案後，以
    螢幕截圖方式節錄如照片58」、「 ㈠光碟開啟後有名稱為「
    NISI」資料夾，以螢幕截圖方式節錄如照片59所示。㈡從「N
    ISI」資料夾點入後，內有以下檔案，以螢幕截圖方式節錄
    如照片60所示，並分別羅列如下：①名稱為1.WMCCPL之JPG、
    PSD檔案各1，點入前開JPG檔案後，以螢幕截圖方式節錄如
    照片61。②名稱為2.WMCCPL-1之JPG檔案，點入前開JPG檔案
    後，以螢幕截圖方式節錄如照片62。③名稱為3.WMCCPL-2之J
    PG檔案，點入前開JPG檔案後，以螢幕截圖方式節錄如照片6
    3。④名稱為4.WMCCPL-3之JPG檔案，點入前開JPG檔案後，以
    螢幕截圖方式節錄如照片64。⑤名稱為5.WMCCPL-4之JPG檔案
    ，點入前開JPG檔案後，以螢幕截圖方式節錄如照片65。」
    等情，有本院勘驗筆錄2份及勘驗照片在卷可參（見本院卷
    二第6頁至第11頁、第15頁至第72頁、第92頁、第95頁至第1
    01頁），堪認原告主張系爭網頁著作為其所僱用美編人員完
    成之著作，其為系爭網頁著作之著作權人，應屬可信。
　⒉被告雖爭執系爭網頁著作之創作性，惟按就資料之選擇及編
    排具有創作性者，為編輯著作，以獨立著作保護之，著作權
    法第7條第1項定有明文。又著作權法就編輯著作原創性要求
    ，著重於資料的選擇及編排方式，資料素材或據以編排之內
    容是否有原創性，並不影響編輯著作之成立。觀諸系爭網頁
    著作之內容（見本院卷一第19頁至第50頁），可知該網頁包
    含系爭商品照片及墨色或彩色說明文字，說明內容涵蓋產品
    名稱、系列、價格、特色及相關細節等資訊，復以為數眾多
    之照片展示相機包產品開啟後各部位或細節，及鏡片使用前
    後對比及色差等情形，並就每一照片、圖檔佐以文字說明，
    或搭配鮮明之彩色箭頭或文字，介紹系爭商品之每一細部環
    節，最後再提供消費者相機包商品之名稱、型號、系列、尺
    寸、空間、重量、適用等內容，及鏡片商品之系列比較、尺
    寸選擇等內容為選購之參考資訊，已足徵原告以照片、製圖
    、線條及文字等方式於系爭網頁著作上表現思想或感情，且
    在網頁上順序往下之編排陳列，亦可見作者在選擇與編排上
    已投入相當時間之創作，並表現出一定程度之創意及個性，
    非僅係機械式之擇取，而係就商品之特性、資訊加以介紹呈
    現，可以感受到作者獨特之個性及創作性，堪認系爭網頁著
    作屬編輯著作，而應受著作權法之保護。故而，被告前揭所
    辯，應非可採。至原告主張系爭網頁著作中所用之鏡片比較
    表及尺寸選擇圖片，係其美編人員以電腦繪圖軟體製作，應
    屬受著作權保護之美術著作，然觀之原告所稱美術著作內容
    （見本院卷一第16頁至第17頁），該等內容無非僅係將鏡片
    系列、名稱以表格排列後，以紅色打勾或文字整理各產品間
    超低色散、高透光、疏油疏水、漸層減光、鍍膜等差異，及
    以電腦繪圖軟體用水藍色長方形格子內含白色數字、英文度
    量單位說明該等產品之相關尺寸，並無以顯著之美術技巧表
    現思想或感情，不具美術上創作性，難認上開表格及圖片屬
    著作權法所保護之美術著作，原告此部分主張，尚非足採。
　⒊被告又辯稱系爭網頁著作所使用之照片均為原廠官網上之照
    片、圖片，原告既非該等圖片之合法權利人，自無從取得編
    輯該等圖片之著作權云云，惟原告已提出其與正成公司之網
    路授權經銷合約書、與勝興公司之商品合作授權書（見本院
    卷一第491頁至第495頁），則原告所稱其因與正成公司、勝
    興公司間就系爭商品有授權合作關係而取得該等商品之照片
    ，供其編輯為系爭網頁著作，並作為刊登系爭商品銷售之用
    ，尚非無憑。又編輯著作與其所選擇之個別著作不同，乃分
    屬不同之著作，編輯著作之保護著重於資料之選擇及編排，
    是否能表現一定程度之創意與作者之個性，與其所選擇之資
    料是否為自己或他人之著作無關，則原告所選擇系爭商品之
    原廠照片或圖片資料，若有涉及侵害原廠就照片、圖片所有
    之著作權等情形，應屬原告與原廠間就該等照片、圖片著作
    有無授權或是否侵權等法律關係，並無礙於本院前開認定原
    告就系爭網頁著作所呈現之創作性。是以，被告此部分所辯
    ，仍非可採。
　㈡原告主張被告永德公司刊登使用如附表二所示之商品網頁，
    已侵害原告就系爭網頁著作之重製權、公開傳輸權乙節，被
    告對於其有刊登如附表二所示網頁內容於該等電子商務平台
    ，且與系爭網頁著作構成實質近似等情雖未爭執，然辯稱：
    被告永德公司係基於經銷授權關係而使用系爭商品官方網站
    之圖片，並無任何侵權之故意、過失云云，查依原告所提之
    兩造與官方網站商品比對圖（證物出處詳見附表二），被告
    永德公司刊登如附表二所示之商品網頁圖面，與原告所刊登
    之系爭網頁著作圖面，無論就質、量或整體觀念及感覺上皆
    為實質相似，縱有上開細小差異存在，惟無礙於判斷兩者間
    就質與量間具有實質近似之判斷；又經比對被告永德公司刊
    登使用如附表二所示之商品網頁，與系爭商品官方網站後（
    見本院卷一第219頁至第386頁），可徵系爭商品於官方網站
    之內容與被告刊登於網頁之編排、圖片、文字等內容均相差
    甚遠，是被告前開所辯，實難採憑。再者，被告永德公司就
    其刊登使用附表二所示之商品網頁，僅提出其與正成公司間
    之Manfrotto特約經銷合約書、授權網路平台銷售附約（見
    本院卷二第105頁至第117頁），觀諸其內容，縱得證明正成
    公司有授權被告永德公司經銷及於電子商務平台經銷Manfro
    tto品牌系列商品，仍無從證明被告永德公司刊登使用如附
    表二所示之商品網頁係自系爭商品官方網站圖片所下載使用
    。此外，被告永德公司並無提出任何積極證據證明如附表二
    所示之商品網頁為其美編人員或相關員工編輯、製作而成等
    事實，是其前開所辯，洵非有據。準此，原告主張被告永德
    公司在未取得其同意或授權下使用系爭網頁著作，擅自重製
    並公開傳輸刊登使用如附表二所示之商品網頁，侵害其就系
    爭網頁著作之著作財產權，應為可採。
  ㈢按因故意或過失不法侵害他人之著作財產權或製版權者，負
    損害賠償責任；前項損害賠償，被害人得依下列規定擇一請
    求：一、依民法第216條之規定請求。但被害人不能證明其
    損害時，得以其行使權利依通常情形可得預期之利益，減除
    被侵害後行使同一權利所得利益之差額，為其所受損害。二
    、請求侵害人因侵害行為所得之利益。但侵害人不能證明其
    成本或必要費用時，以其侵害行為所得之全部收入，為其所
    得利益。依前項規定，如被害人不易證明其實際損害額，得
    請求法院依侵害情節，在一萬元以上一百萬元以下酌定賠償
    額，著作權法第88條第1項前段、第2項、第3項前段分別定
    有明文。又被害人依著作權法第88條第3項規定請求損害賠
    償，應以實際損害額不易證明為其要件，且法院酌定賠償額
    ，亦應按侵害之情節定之（最高法院97年度台上字第1552號
    判決意旨參照）。經查：
　⒈被告永德公司未經原告之同意或授權即將原告之系爭網頁著
    作重製並上傳至附表二所示網頁上，以做為被告永德公司銷
    售商品之用途，業已侵害原告系爭網頁著作之重製權、公開
    傳輸權，而使原告受有損害，則被告永德公司自應就原告所
    受損害負損害賠償責任。
　⒉被告雖陳報稱經評估後系爭商品販賣金額約30萬餘元，以毛
    利平均百分之5計算，實際獲益不超過3萬元，且因事隔久遠
    ，單據並未保存等情（見本院卷二第13頁），是被告所獲取
    利益顯無證據可資證明，又被告永德公司係以將系爭網頁著
    作，刊登在如附表二所示之網路銷售平台上之方式侵害原告
    之著作財產權，而依原告所述並無授權他人重製或以其他方
    式利用該著作之情事，故原告實難以證明其實際損害額，揆
    諸前開說明，原告依著作權法第88條第3項規定請求本院酌
    定賠償額，即無不合。
　⒊本院審酌著作權第88條第3項之修正理由，係依TRIPS第41條
    至第43條規定，為確保對侵害智慧財產權之行為得有效防止
    及遏止更進一步之侵害，爰提高法院依侵害情節酌定賠償額
    之上限，是本件既依著作權法第88條第3項規定酌定賠償額
    ，揆諸該法條及立法修正理由，自應以侵害系爭網頁著作之
    著作財產權等整體案件情節觀之並予以酌定。查兩造均係透
    過電子商務通路販售系爭商品之經營業者，原告為系爭網頁
    著作之著作權人，被告永德公司未經其同意或授權，擅自重
    製系爭網頁著作，並公開刊登使用如附表二所示之商品網頁
    ，對於系爭網頁著作顯有侵權之故意，復觀諸原告主張之系
    爭網頁著作（詳如附表一所示），其中附表一編號1、4、19
    ；編號5、6、7；編號8、9、10、14；編號11、12、13、15
    ；編號16、17、18、20；編號21、22；編號23、24；編號25
    、26；編號29、30所示之網頁內容整體觀之極為相似，僅係
    所使用之部分圖片或文字說明或框線略有不同，且參以原告
    整體就資料之選取及編輯方式，可知原告個別商品之網頁整
    理編排及概念顯為一致，且其係以商品廠牌為基礎而為商品
    資料選擇與編輯內容，並有其一定規則及網頁呈現方式，自
    應分別以附表一編號1至24、32關於Manfrotto相機包、附表
    一編號25至30關於Benro鏡片、附表一編號31關於Nisi鏡片
    之網頁內容，各論以1個編輯著作之著作權，始為合理。又
    考量被告永德公司係於如附表二所示五個電子商務平台刊登
    侵害原告著作財產權之商品網頁，甚多均重複使用上開著作
    內容（詳如附表二侵害系爭網頁著作欄所示），卷內另無證
    據顯示被告為同時或分批重製、公開傳輸於如附表二所示之
    網頁及侵害時間，及被告永德公司於本院審理時已陳稱如附
    表二所示網頁資料能下架的都下架之侵害情節等一切情狀，
    認原告就附表一編號1至24、32關於Manfrotto相機包；附表
    一編號25至30關於Benro鏡片；編號31關於Nisi鏡片之編輯
    著作分別以4萬元、2萬元、1萬元計算其損害賠償數額為適
    當。基此，原告請求被告永德公司給付7萬元（計算式：4萬
    元＋2萬元＋1萬元＝7萬元）之損害賠償，為有理由；逾此範圍
    之請求，則屬過高，尚難准許。
　㈣按公司負責人對於公司業務之執行，如有違反法令致他人受
    有損害時，對他人應與公司負連帶賠償之責，公司法第23條
    第2項定有明文。查被告永德公司未經原告同意或授權於網
    路平台刊登使用如附表二所示網頁，業已侵害原告之著作財
    產權，已如前述，而被告游玉霜為被告永德公司之法定代理
    人，有公司基本資料可佐（見本院卷一第387頁），其決策
    或指示他人使用如附表二所示之網頁在網路銷售商品，實屬
    執行被告永德公司之業務，自應依前揭規定，與被告永德公
    司負連帶賠償之責任。是以，原告依公司法第23條第2項規
    定，請求被告游玉霜應與被告永德公司就本件侵權行為負連
    帶損害賠償責任，即屬有理，
　㈤按給付有確定期限者，債務人自期限屆滿時起，負遲延責任
    。給付無確定期限者，債務人於債權人得請求給付時，經其
    催告而未為給付，自受催告時起，負遲延責任。其經債權人
    起訴而送達訴狀，或依督促程序送達支付命令，或為其他相
    類之行為者，與催告有同一之效力，民法第229條第1項及第
    2項分別定有明文。又遲延之債務，以支付金錢為標的者，
    債權人得請求依法定利率計算之遲延利息。但約定利率較高
    者，仍從其約定利率。應付利息之債務，其利率未經約定，
    亦無法律可據者，週年利率為百分之5，民法第233條第1項
    及第203條亦有明文。查本件係屬侵權行為損害賠償之債，
    核屬無確定期限之給付，又係以支付金錢為標的，則依前揭
    法律規定，既經原告提起本件訴訟，且起訴狀繕本業於110
    年4月9日送達被告，有本院送達證書1份在卷可稽（見本院
    卷一第407頁），被告迄未給付，自應負遲延責任。是原告
    請求自起訴狀繕本送達被告翌日起即110年4月10日起至清償
    日止，按週年利率百分之5計算之法定遲延利息，核無不合
    。至原告請求自起訴狀送達日即110年4月9日起算法定遲延
    利息，已逾上開得請求範圍，應屬無據。
　㈥被告雖抗辯原告提起本件訴訟罹於時效云云，惟按因侵權行
    為所生之損害賠償請求權，自請求權人知有損害及賠償義務
    人時起，2年間不行使而消滅，自有侵權行為時起，逾10年
    者亦同，民法第197條第1項定有明文。經查，原告主張其於
    108年4月1日起至109年5月27日止期間在如附表二所示之網
    路平台截圖，而得知被告有刊登使用系爭網頁著作而侵害其
    重製權及公開傳輸權等情，業經本院依職權當庭勘驗原告所
    提之光碟後，勘驗結果：「光碟打開後，有五個資料夾，分
    別為PC商店街、YAHOO拍賣、YAHOO奇摩超級商城、樂天拍賣
    、露天拍賣。①將『PC商店街』資料夾打開後，有97個檔案，
    內容、修改日期如本院卷二第218頁至第220頁勘驗照片所示
    。②將『YAHOO拍賣』資料夾打開後，內容、修改日期如本院卷
    二第221頁勘驗照片所示。③將『YAHOO奇摩超級商城』資料夾
    打開後，內容、修改日期如本院卷二第222頁勘驗照片所示
    。④將『樂天拍賣』資料夾打開後，內容、修改日期如本院卷
    二第223頁勘驗照片所示。⑤將『露天拍賣』資料夾打開後，內
    容、修改日期如本院卷二第224頁勘驗照片所示。」等情，
    有本院勘驗筆錄及勘驗照片在卷可稽（見本院卷二第214頁
    至第215頁、第217頁至第224頁），依前開勘驗內容可知，
    如附表二所示被告刊登使用系爭網頁著作之截圖，該等修改
    時間係自108年4月1日起至109年5月27日，則原告所稱上開
    截圖時間，應可採信。又原告係於110年3月29日對被告提起
    本件訴訟，有起訴狀上所蓋知本院收狀章日期可明（見本院
    卷一第11頁），則原告自知悉被告侵害其重製權及公開傳輸
    權之日起迄提起本件訴訟日止，尚未逾2年。被告雖為時效
    抗辯，然未提出任何證據以實其說，是此部分空言抗辯，為
    無理由，應可認原告提起本件訴訟並未罹於時效。
四、綜上所述，本件原告依前揭規定請求被告應連帶給付7萬 元
    ，及自110年4月10日起至清償日止，按週年利率百分之5計
    算之利息，為有理由，應予准許。至逾此範圍之請求，為無
    理由，應予駁回。
五、本判決第一項所命被告給付金額未逾50萬元，應依民事訴訟
    法第389條第1項第5 款規定職權宣告假執行。又被告聲明願
    供擔保請准宣告免為假執行，核無不合，應予准許。至於原
    告敗訴部分之假執行聲請失其依據，應併予駁回。
六、本件事證已臻明確，兩造其餘攻擊、防禦方法及未經援用之
    證據，經本院審酌後認對判決結果不生影響，爰不逐一論列
    ，附此敘明。
七、訴訟費用負擔之依據：智慧財產案件審理法第1條、民事訴
    訟法第79條、第85條第2項。
中　　華　　民　　國　　111　 年　  3　   月　　16　　日
                          智慧財產第三庭
                                  法  官　潘曉玫
以上正本係照原本作成。
如對本判決上訴，須於判決送達後20日內向本院提出上訴狀。
如委任律師提起上訴者，應一併繳納上訴審裁判費。
中　　華　　民　　國　　111 　年　　3 　　月　　16　　日
　　　　 　　　　　            　 書記官　李建毅

附表一：
編號 商品廠牌及商品名稱 網頁及卷證出處 1 PRO LIGHT BAGS  COLLECTION 曼富圖旗艦級攝影包 旗艦級燈具拉桿箱 LW-97W (本院卷一第19頁)  2 PRO LIGHT BAGS  COLLECTION 曼富圖旗艦級攝影包 旗艦級神槍手雙肩背包8 (本院卷一第20頁) 3 PRO LIGHT BAGS  COLLECTION 曼富圖旗艦級攝影包 旗艦級長頸鹿雙肩背包600 (本院卷一第21頁) 4 PRO LIGHT BAGS  COLLECTION 曼富圖旗艦級攝影包 旗艦級燈具拉桿箱 LW-99W (本院卷一第22頁) 5 Manfrotto TRI BACKPACKS 專業級3合1斜肩後背包S (本院卷一第23頁) 6 Manfrotto TRI BACKPACKS 專業級3合1斜肩後背包 M (本院卷一第24頁) 7 Manfrotto TRI BACKPACKS 專業級3合1斜肩後背包 L (本院卷一第25頁) 8 PRO LIGHT BAGS  COLLECTION 曼富圖旗艦級攝影包 旗艦級槍套包 14-MB PL-AH-14 (本院卷一第26頁) 9 PRO LIGHT BAGS  COLLECTION 曼富圖旗艦級攝影包 旗艦級槍套包 16-MB PL-AH-16 (本院卷一第27頁) 10 PRO LIGHT BAGS  COLLECTION 曼富圖旗艦級攝影包 旗艦級槍套包 17-MB PL-AH-17 (本院卷一第28頁) 11 PRO LIGHT BAGS  COLLECTION 曼富圖旗艦級攝影包 旗艦級甲殼雙肩背包 203 (本院卷一第29頁) 12 PRO LIGHT BAGS  COLLECTION 曼富圖旗艦級攝影包 旗艦級小蜜蜂雙肩背包 120 (本院卷一第30頁) 13 PRO LIGHT BAGS  COLLECTION 曼富圖旗艦級攝影包 旗艦級大黃蜂雙肩背包 220 (本院卷一第31頁) 14 PRO LIGHT BAGS  COLLECTION 曼富圖旗艦級攝影包 旗艦級槍套包 18-MB PL-AH-18 (本院卷一第32頁) 15 PRO LIGHT BAGS  COLLECTION 曼富圖旗艦級攝影包 旗艦級蝙輻雙肩背包 120 (本院卷一第33頁) 16 PRO LIGHT BAGS  COLLECTION 曼富圖旗艦級攝影包 旗艦級攝影單肩包 CC-193 (本院卷一第34頁) 17 PRO LIGHT BAGS  COLLECTION 曼富圖旗艦級攝影包 旗艦級攝影單肩包 CC-191 (本院卷一第35頁) 18 PRO LIGHT BAGS  COLLECTION 曼富圖旗艦級攝影包 旗艦級攝影單肩包 CC-195 (本院卷一第36頁) 19 PRO LIGHT BAGS  COLLECTION 曼富圖旗艦級攝影包 旗艦級燈具拉桿箱 LW-88W (本院卷一第37頁) 20 PRO LIGHT BAGS  COLLECTION 曼富圖旗艦級攝影包 旗艦級攝影單肩包 CC-197 (本院卷一第38頁) 21 PRO LIGHT BAGS  COLLECTION 曼富圖旗艦級攝影包 旗艦級獵豹雙肩背包 410-MB PL PV-410 (本院卷一第39頁) 22 PRO LIGHT BAGS  COLLECTION 曼富圖旗艦級攝影包 旗艦級獵豹雙肩背包 610-MB PL PV-610  (本院卷一第40頁) 23 Manfrotto GEAR BACKPACKS 專業級後背包L  (本院卷一第41頁) 24 Manfrotto GEAR BACKPACKS 專業級後背包M (本院卷一第42頁) 25 BENRO OPTICAL FILTER UD UV SC (本院卷一第43頁) 26 BENRO OPTICAL FILTER PD UV WMC (本院卷一第44頁)  27 BENRO OPTICAL FILTER SD UV ULCA WMC (本院卷一第45頁)  28 BENRO OPTICAL FILTER PD CPL-HD WMC (本院卷一第46頁)  29 BENRO OPTICAL FILTER SHD CPL-HD ULCA WMC/ SLIM (本院卷一第47頁)  30 BENRO OPTICAL FILTER SD NDX-HD limit ULCA WMC (本院卷一第48頁)  31 NiSi Filter WMC+CPL濾鏡 (本院卷一第49頁)  32 Manfrotto 專業級後背包II (本院卷一第50頁) 

附表二：
編號 商品廠牌及商品名稱    (出售價格)     刊登商店名義 網頁及照片刊登網路商城及卷證出處 侵害系爭網頁著作 兩造及官方商品網頁之比較圖 1 Manfrotto MB PL-R-8 雙肩背包後背包 (6,970元) 「3C柑仔店」  PChome商店街 (本院卷一第51頁)  附表一編號2 原證4，頁碼1/90  本院卷一第219頁 2 Manfrotto MB PL-LW-97W 燈具拉桿箱 (17,150元) 「3C柑仔店」  (本院卷一第52頁) 附表一編號1 原證4，頁碼2/90 本院卷一第220頁 3 Manfrotto MB PL-TLB-600 雙肩背包後背包 (9,490元) 「3C柑仔店」  (本院卷一第53頁) 附表一編號3 原證4，頁碼3/90  本院卷一第221頁 4 Manfrotto MB PL-LW-99W 燈具拉桿箱 (18,700元) 「3C柑仔店」  (本院卷一第54頁) 附表一編號4 原證4，頁碼4/90 本院卷一第222頁 5 Manfrotto Tri Backpack S 專業三用後背包 (2,500元) 「3C柑仔店」  (本院卷一第55頁) 附表一編號5 原證4，頁碼5/90  本院卷一第223頁 6 Manfrotto Tri Backpack M 斜肩後背包 (3,490元) 「3C柑仔店」  (本院卷一第56頁) 附表一編號6 原證4，頁碼6/90 本院卷一第224頁 7 Manfrotto Tri Backpack L 斜肩後背包 (4,350元) 「3C柑仔店」  (本院卷一第57頁) 附表一編號7 原證4，頁碼7/90  本院卷一第225頁 8 Manfrotto ACCESS H-14 PL 斜背相機包 (2,180元) 「3C柑仔店」  (本院卷一第58頁) 附表一編號8 原證4，頁碼8/90 本院卷一第226頁 9 Manfrotto ACCESS H-16 PL 斜背相機包 (2,350元) 「3C柑仔店」 (本院卷一第59頁) 附表一編號9 原證4，頁碼9/90  本院卷一第227頁 10 Manfrotto ACCESS H-17 PL 斜背相機包 (2,860元) 「3C柑仔店」 (本院卷一第60頁) 附表一編號10 原證4，頁碼10/90 本院卷一第228頁 11 Manfrotto ACCESS H-18 PL 斜背相機包 (3,050元) 「3C柑仔店」 (本院卷一第61頁) 附表一編號14 原證4，頁碼11/90  本院卷一第229頁 12 Manfrotto Minibee120 小蜜蜂雙肩背包 (7,890元) 「3C柑仔店」 (本院卷一第62頁) 附表一編號12 原證4，頁碼12/90 本院卷一第230頁 13 Manfrotto Minibee220 大黃蜂雙肩背包 (7,280元) 「3C柑仔店」 (本院卷一第63頁) 附表一編號13 原證4，頁碼13/90  本院卷一第231頁 14 Manfrotto MB PL-BG-203  Bug 甲殼雙肩背包 (6,580元) 「3C柑仔店」  (本院卷一第64頁) 附表一編號11 原證4，頁碼14/90 本院卷一第232頁 15 Manfrotto MB PL-MTP-120 Multi Pro 蝙蝠雙肩背包後背包 (6,280元) 「3C柑仔店」  (本院卷一第65頁) 附表一編號15 原證4，頁碼15/90  本院卷一第233頁 16 Manfrotto MB PL-CC-191 單肩包側背包 (4,060元) 「3C柑仔店」  (本院卷一第66頁) 附表一編號17 原證4，頁碼16/90 本院卷一第234頁 17 Manfrotto MB PL-CC-193 單肩包 (5,720元) 「3C柑仔店」  (本院卷一第67頁) 附表一編號16 原證4，頁碼17/90  本院卷一第235頁 18 Manfrotto MB PL-CC-195 單肩包 (6,650元) 「3C柑仔店」  (本院卷一第68頁) 附表一編號18 原證4，頁碼18/90 本院卷第236頁 19 Manfrotto MB PL-CC-197 單肩包 (8,500元) 「3C柑仔店」  (本院卷一第69頁) 附表一編號20 原證4，頁碼19/90  本院卷一第237頁 20 Manfrotto MB PL-LW-88W 燈具拉桿箱 (15,590元) 「3C柑仔店」  (本院卷一第70頁) 附表一編號19 原證4，頁碼20/90 本院卷第238頁 21 Manfrotto MB PL-PV-410 雙肩背包 (10,520元) 「3C柑仔店」  (本院卷一第71頁）  附表一編號21 原證4，頁碼21/90  本院卷一第239頁 22 Manfrotto MB PL-PV-610 雙肩背包 (13,000元) 「3C柑仔店」  (本院卷一第72頁) 附表一編號22 原證4，頁碼22/90 本院卷一第240頁 23 Manfrotto MB MA-BP-GPL 後背包 (3,690元) 「3C柑仔店」  (本院卷一第73頁) 附表一編號23 原證4，頁碼23/90  本院卷一第241頁 24 Manfrotto MB MA-BP-GPM 後背包 (2,730元) 「3C柑仔店」  (本院卷一第74頁) 附表一編號24 原證4，頁碼24/90 本院卷一第242頁 25 Benro PD UV WMC 40 保護鏡 (480元) 「3C柑仔店」  (本院卷一第75頁) 附表一編號26 原證4，頁碼25/90  本院卷一第243頁 26 Benro PD UV WMC 43 保護鏡 (480元) 「3C柑仔店」  (本院卷一第76頁) 附表一編號26 原證4，頁碼26/90 本院卷一第244頁 27 Benro PD UV WMC 46 保護鏡 (480元) 「3C柑仔店」  (本院卷一第77頁) 附表一編號26 原證4，頁碼27/90  本院卷一第245頁 28 Benro PD UV WMC 49 保護鏡 (480元) 「3C柑仔店」  (本院卷一第78頁) 附表一編號26 原證4，頁碼28/90 本院卷一第246頁 29 Benro PD UV WMC 52 保護鏡 (560元) 「3C柑仔店」  (本院卷一第79頁) 附表一編號26 原證4，頁碼29/90  本院卷一第247頁 30 Benro PD UV WMC 55 保護鏡 (560元) 「3C柑仔店」  (本院卷一第80頁) 附表一編號26 原證4，頁碼30/90 本院卷一第248頁 31 Benro PD UV WMC 58 保護鏡 (640元) 「3C柑仔店」  (本院卷一第81頁) 附表一編號26 原證4，頁碼31/90  本院卷一第249頁 32 Benro PD UV WMC 62 保護鏡 (720元) 「3C柑仔店」  (本院卷一第82頁) 附表一編號26 原證4，頁碼32/90 本院卷一第250頁 33 Benro PD UV WMC 67 保護鏡 (800元) 「3C柑仔店」  (本院卷一第83頁) 附表一編號26 原證4，頁碼33/90  本院卷一第251頁 34 Benro PD UV WMC 72 保護鏡 (960元) 「3C柑仔店」  (本院卷一第84頁) 附表一編號26 原證4，頁碼34/90 本院卷一第252頁 35 Benro PD UV WMC 77 保護鏡 (1,040元) 「3C柑仔店」  (本院卷一第85頁) 附表一編號26 原證4，頁碼35/90  本院卷一第253頁 36 Benro PD UV WMC 82 保護鏡 (1,440元) 「3C柑仔店」  (本院卷一第86頁) 附表一編號26 原證4，頁碼36/90 本院卷一第254頁 37 Benro PD UV SC 37 保護鏡 (320元) 「3C柑仔店」  (本院卷一第87頁) 附表一編號25 原證4，頁碼37/90  本院卷一第255頁 38 Benro UD UV SC 40.5 保護鏡 (320元) 「3C柑仔店」  (本院卷一第88頁) 附表一編號25 原證4，頁碼38/90 本院卷一第256頁 39 Benro UD UV SC 43 保護鏡 (360元) 「3C柑仔店」  (本院卷一第89  附表一編號25 原證4，頁碼39/90  本院卷一第257頁 40 Benro UD UV SC 46 保護鏡 (360元) 「3C柑仔店」  (本院卷一第90頁) 附表一編號25 原證4，頁碼40/90 本院卷一第258頁  41 Benro UD UV SC 49 保護鏡 (400元) 「3C柑仔店」  (本院卷一第91頁)  附表一編號25 原證4，頁碼41/90  本院卷一第259頁  42 Benro UD UV SC 52 保護鏡 (400元) 「3C柑仔店」  (本院卷一第92頁) 附表一編號25 原證4，頁碼42/90 本院卷一第260頁  43 Benro UD UV SC 55 保護鏡 (480元) 「3C柑仔店」  (本院卷一第93頁) 附表一編號25 原證4，頁碼43/90  本院卷一第261頁  44 Benro UD UV SC 58 保護鏡 (480元) 「3C柑仔店」  (本院卷一第94頁) 附表一編號25 原證4，頁碼44/90 本院卷一第262頁 45 Benro UD UV SC 62 保護鏡 (560元) 「3C柑仔店」  (本院卷一第95頁) 附表一編號25 原證4，頁碼45/90  本院卷一第263頁 46 Benro UD UV SC 72 保護鏡 (640元) 「3C柑仔店」  (本院卷一第96頁) 附表一編號25 原證4，頁碼46/90 本院卷一第264頁 47 Benro UD UV SC 77 保護鏡 (720元) 「3C柑仔店」  (本院卷一第97頁) 附表一編號25 原證4，頁碼47/90  本院卷一第265頁 48 Benro UD UV SC 82 保護鏡 (800元) 「3C柑仔店」  (本院卷一第98頁) 附表一編號25 原證4，頁碼48/90 本院卷一第266頁 49 Benro SD UV UCLA WMC 105 保護鏡 (4,200元) 「3C柑仔店」  (本院卷一第99頁) 附表一編號27 原證4，頁碼49/90  本院卷一第267頁 50 Benro SD UV UCLA WMC 52 保護鏡 (880元) 「3C柑仔店」 (本院卷一第100頁) 附表一編號27 原證4，頁碼50/90 本院卷一第268頁 51 Benro SD UV UCLA WMC 58 保護鏡 (960元) 「3C柑仔店」  (本院卷一第101頁) 附表一編號27 原證4，頁51/90  本院卷一第269頁 52 Benro SD UV UCLA WMC 67 保護鏡 (1,040元) 「3C柑仔店」 (本院卷一第102頁) 附表一編號27 原證4，頁碼52/90 本院卷一第270頁 53 Benro SD UV UCLA WMC 72 保護鏡 (1,200元) 「3C柑仔店」 (本院卷一第103頁) 附表一編號27 原證4，頁碼53/90  本院卷一第271頁 54 Benro SD UV UCLA WMC 77 保護鏡 (1,280元) 「3C柑仔店」 (本院卷一第104頁) 附表一編號27 原證4，頁碼54/90 本院卷一第272頁 55 Benro SD UV UCLA WMC 82 保護鏡 (1,680元) 「3C柑仔店」 (本院卷一第105頁) 附表一編號27 原證4，頁碼55/90  本院卷一第273頁 56 Benro SD UV UCLA WMC 95 保護鏡 (3,200元) 「3C柑仔店」 (本院卷一第106頁) 附表一編號27 原證4，頁碼56/90 本院卷一第274頁 57 Benro PD CPL-HD WMC 37 偏光鏡 (1,200元) 「3C柑仔店」 (本院卷一第107頁) 附表一編號28 原證4，頁碼57/90  本院卷一第275頁 58 Benro PD CPL-HD WMC 40.5 偏光鏡 (1,200元) 「3C柑仔店」  (本院卷一第108頁) 附表一編號28 原證4，頁碼58/90 本院卷一第276頁 59 Benro PD CPL-HD WMC  43 偏光鏡 (1,200元) 「3C柑仔店」 (本院卷一第109頁) 附表一編號28 原證4，頁碼59/90  本院卷一第277頁 60 Benro PD CPL-HD WMC  46 偏光鏡 (1,360元) 「3C柑仔店」  (本院卷一第110頁) 附表一編號28 原證4，頁碼60/90 本院卷一第278頁 61 Benro PD CPL-HD WMC  49 偏光鏡 (1,360元) 「3C柑仔店」 (本院卷一第111頁) 附表一編號28 原證4，頁碼61/90  本院卷一第279頁 62 Benro PD CPL-HD WMC  52 偏光鏡 (1,360元) 「3C柑仔店」   (本院卷一第112頁) 附表一編號28 原證4，頁碼62/90 本院卷第280頁 63 Benro PD CPL-HD WMC  55 偏光鏡 (1,440元) 「3C柑仔店」」  (本院卷一第113頁) 附表一編號28 原證4，頁碼63/90  本院卷一第281頁 64 Benro PD CPL-HD WMC  58 偏光鏡 (1,600元) 「3C柑仔店」 (本院卷一第114頁) 附表一編號28 原證4，頁碼64/90 本院卷第282頁 65 Benro PD CPL-HD WMC  62 偏光鏡 (1,760元) 「3C柑仔店」  (本院卷一第115頁)  附表一編號28 原證4，頁碼65/90  本院卷一第283頁 66 Benro PD CPL-HD WMC  67 偏光鏡 (1,840元) 「3C柑仔店」  (本院卷一第116頁) 附表一編號28 原證4，頁碼66/90 本院卷一第284頁 67 Benro PD CPL-HD WMC  72 偏光鏡 (2,000元) 「3C柑仔店」 (本院卷一第117頁) 附表一編號28 原證4，頁碼67/90  本院卷一第285頁 68 Benro PD CPL-HD WMC  77 偏光鏡 (2,000元) 「3C柑仔店」 (本院卷一第118頁) 附表一編號28 原證4，頁碼68/90 本院卷一第286頁 69 Benro PD CPL-HD WMC  82 偏光鏡 (2,240元) 「3C柑仔店」 (本院卷一第119頁) 附表一編號28 原證4，頁碼69/90  本院卷一第287頁 70 Benro SHD CPL-HD ULCA  WMC/SLIM 58 偏光鏡 (2,080元) 「3C柑仔店」  (本院卷一第120頁) 附表一編號29 原證4，頁碼70/90 本院卷一第288頁 71 Benro SHD CPL-HD ULCA  WMC/SLIM 62 偏光鏡 (2,240元) 「3C柑仔店」 (本院卷一第121頁) 附表一編號29 原證4，頁碼71/90  本院卷一第289頁 72 Benro SHD CPL-HD ULCA  WMC/SLIM 67 偏光鏡 (2,400元) 「3C柑仔店」  (本院卷一第122頁) 附表一編號29 原證4，頁碼72/90 本院卷一第290頁 73 Benro SHD CPL-HD ULCA  WMC/SLIM 72 偏光鏡 (2,640元) 「3C柑仔店」 (本院卷一第123頁) 附表一編號29 原證4，頁碼73/90  本院卷一第291頁 74 Benro SHD CPL-HD ULCA  WMC/SLIM 77 偏光鏡 (2,880元) 「3C柑仔店」  (本院卷一第124頁) 附表一編號29 原證4，頁碼74/90 本院卷一第292頁 75 Benro SHD CPL-HD ULCA  WMC/SLIM 82 偏光鏡 (3,200元) 「3C柑仔店」  (本院卷一第125頁) 附表一編號29 原證4，頁碼75/90  本院卷一第293頁 76 Benro SHD CPL-HD ULCA  WMC/SLIM 95 偏光鏡 (5,950元) 「3C柑仔店」 (本院卷一第126頁) 附表一編號29 原證4，頁碼76/90 本院卷一第294頁 77 Benro SD NDX-HD 67 可調式減光鏡 (3,200元) 「3C柑仔店」  (本院卷一第127頁) 附表一編號30 原證4，頁碼77/90  本院卷一第295頁 78 Benro SD NDX-HD 72 可調式減光鏡 (3,500元) 「3C柑仔店」  (本院卷一第128頁) 附表一編號30 原證4，頁碼78/90 本院卷一第296頁 79 Benro SD NDX-HD 77 可調式減光鏡 (3,800元) 「3C柑仔店」  (本院卷一第129頁) 附表一編號30 原證4，頁碼79/90  本院卷一第297頁 80 Benro SD NDX-HD 82 可調式減光鏡 (4,200元) 「3C柑仔店」  (本院卷一第130頁) 附表一編號30 原證4，頁碼80/90 本院卷一第298頁 81 NISI WMC+CPL 62 偏光鏡 (1,625元) 「3C柑仔店」 (本院卷一第131頁) 附表一編號31 原證4，頁碼81/90  本院卷一第299頁 82 NISI WMC+CPL 58 偏光鏡 (1,450元) 「3C柑仔店」  (本院卷一第132頁) 附表一編號31 原證4，頁碼82/90  本院卷一第300頁 83 NISI WMC+CPL 67 偏光鏡 (1,750元) 「3C柑仔店」 (本院卷一第133頁)  附表一編號31 原證4，頁碼83/90  本院卷一第301頁 84 NISI WMC+CPL 72 偏光鏡 (1,925元) 「3C柑仔店」  (本院卷一第134頁) 附表一編號31 原證4，頁碼84/90  本院卷一第302頁  85 NISI WMC+CPL 52 偏光鏡 (1,300元) 「3C柑仔店」  (本院卷一第135頁)  附表一編號31 原證4，頁碼85/90  本院卷一第303頁  86 NISI WMC+CPL 55 偏光鏡 (1,350元) 「3C柑仔店」  (本院卷一第136頁) 附表一編號31 原證4，頁碼86/90  本院卷一第304頁  87 NISI WMC+CPL 77 偏光鏡 (2,150元) 「3C柑仔店」  (本院卷一第137頁) 附表一編號31 原證4，頁碼87/90  本院卷一第305頁  88 NISI WMC+CPL 82 偏光鏡 (2,500元) 「3C柑仔店」  (本院卷一第138頁) 附表一編號31 原證4，頁碼88/90  本院卷一第306頁  89 NISI WMC+CPL 46 偏光鏡 (1,200元) 「3C柑仔店」  (本院卷一第139頁) 附表一編號31 原證4，頁碼89/90  本院卷一第307頁  90 NISI WMC+CPL 49 偏光鏡 (1,275元) 「3C柑仔店」  (本院卷一第140頁) 附表一編號31 原證4，頁碼90/90  本院卷一第308頁  91 Manfrotto Tri Backpack S 專業三合一後背包 (2,440元) 「3C柑仔店」  Yahoo拍賣 (本院卷一第141頁)  附表一編號5 原證4，頁碼1/20  本院卷一第309頁  92 Manfrotto Tri Backpack M 專業三合一後背包 (2,670元) 「3C柑仔店」 (本院卷一第142頁) 附表一編號6 原證4，頁碼2/20 本院卷一第310頁  93  Manfrotto ACCESS H-14 PL 斜背槍包 (2,080元) 「3C柑仔店」 (本院卷一第143頁) 附表一編號8 原證4，頁碼3/20  本院卷一第311頁  94 Manfrotto ACCESS MB-PL-AH-16 槍套包 (2,240元) 「3C柑仔店」  (本院卷一第144頁) 附表一編號9 原證4，頁碼4/20 本院卷一第312頁  95 Manfrotto ACCESS H-17 PL 後背槍套包 (2,860元) 「3C柑仔店」 (本院卷一第145頁) 附表一編號10 原證4，頁碼5/20  本院卷一第313頁  96 Manfrotto ACCESS MB PL-AH-18 後背槍套包 (2,490元) 「3C柑仔店」 (本院卷一第146頁) 附表一編號14 原證4，頁碼6/20 本院卷一第314頁  97 Manfrotto MB PL-MB-120 小蜜蜂雙肩後背包 (5,088元) 「3C柑仔店」 (本院卷一第147頁) 附表一編號12 原證4，頁碼7/20  本院卷一第315頁  98 Manfrotto MB PL-B-220 大黃蜂雙肩背包 (6,490元) 「3C柑仔店」 (本院卷一第148頁) 附表一編號13 原證4，頁碼8/20 本院卷一第316頁  99 Manfrotto MB PL-BG-203  甲殼雙肩背包 (6,290元) 「3C柑仔店」  (本院卷一第149頁) 附表一編號11 原證4，頁碼9/20  本院卷一第317頁 100 Manfrotto MB PL-MTP-120  蝙輻雙肩後背包 (5,980元) 「3C柑仔店」  (本院卷一第150頁) 附表一編號15 原證4，頁碼10/20 本院卷一第318頁 101 Manfrotto MB PL-R-8 雙肩背包後背包 (6,590元) 「3C柑仔店」 (本院卷一第151頁) 附表一編號2 原證4，頁碼11/20  本院卷一第319頁 102 Manfrotto MB PL-CC-193 單肩包 (5,500元) 「3C柑仔店」 (本院卷一第152頁) 附表一編號16 原證4，頁碼12/20 本院卷一第320頁 103 Manfrotto MB PL-CC-195 相機包 (6,590元) 「3C柑仔店」  (本院卷一第153頁) 附表一編號18 原證4，頁碼13/20  本院卷一第321頁 104 Manfrotto MB PL-CC-197 單肩包 (8,300元) 「3C柑仔店」  (本院卷一第154頁) 附表一編號20 原證4，頁碼14/20 本院卷一第322頁 105 Manfrotto MB PL-LW-88W 燈具拉桿箱 (14,400元) 「3C柑仔店」  (本院卷一第155頁) 附表一編號19 原證4，頁碼15/20  本院卷一第323頁 106 Manfrotto MB-PL-LW-99W 燈具拉桿箱 (18,690元) 「3C柑仔店」  (本院卷一第156頁) 附表一編號4 原證4，頁碼16/20 本院卷一第324頁 107 Manfrotto MB PL-PV-410 雙肩背包 (9,540元) 「3C柑仔店」  (本院卷一第157頁) 附表一編號21 原證4，頁碼17/20  本院卷一第325頁 108 Manfrotto MB PL-PV-610 雙肩背包 (11,800元) 「3C柑仔店」 (本院卷一第158頁) 附表一編號22 原證4，頁碼18/20 本院卷第326頁 109 Manfrotto GEAR M MB MA-BP GPM  專業級後背包 (2,390元) 「3C柑仔店」  (本院卷一第159頁) 附表一編號24 原證4，頁碼19/20  本院卷一第327頁 110 Manfrotto GEAR L MB MA-BP GPL   專業級後背包 (3,490元) 「3C柑仔店」  (本院卷一第160頁) 附表一編號23 原證4，頁碼20/20 本院卷一第328頁 111 Manfrotto MB MA-BP-GPL 專業級後背包 (3,690元) 「3C柑仔店」 Yahoo超級商城 (本院卷一第161頁)  附表一編號23 原證4，頁碼1/18  本院卷一第329頁 112 Manfrotto MB PL-CC-193 攝影單肩包 (5,720元) 「3C柑仔店」 (本院卷一第162頁) 附表一編號16 原證4，頁碼2/18 本院卷一第330頁 113 Manfrotto MB PL-LW-97W 燈具拉桿箱 (17,000元) 「3C柑仔店」 (本院卷一第163頁) 附表一編號1 原證4，頁碼3/18  本院卷一第331頁 114 Manfrotto MB PL-MTP-120   蝙輻雙肩背包 (6,830元) 「3C柑仔店」  (本院卷一第164頁) 附表一編號15 原證4，頁碼4/18 本院卷一第332頁 115 Manfrotto ACCESS H-16 PL 槍套包 (2,350元) 「3C柑仔店」 (本院卷一第165頁) 附表一編號9 原證4，頁碼5/18  本院卷一第333頁 116 Manfrotto MB PL-CC-197   單肩包 (8,500元) 「3C柑仔店」 (本院卷一第166頁) 附表一編號20 原證4，頁碼6/18 本院卷一第334頁 117 Manfrotto Tri Backpack S 三合一斜肩後背包 (2,640元) 「3C柑仔店」 (本院卷一第167頁) 附表一編號5 原證4，頁碼7/18  本院卷一第335頁 118 Manfrotto MB PL-B-220 大黃蜂雙肩背包 (8,200元) 「3C柑仔店」 (本院卷一第168頁) 附表一編號13 原證4，頁碼8/18 本院卷一第336頁 119 Manfrotto ACCESS H-18 PL 槍套包 (3,050元) 「3C柑仔店」 (本院卷一第169頁) 附表一編號14 原證4，頁碼9/18  本院卷一第337頁 120 Manfrotto MB PL-R-8 雙肩背包後背包 (7,350元) 「3C柑仔店」  (本院卷一第170頁) 附表一編號2 原證4，頁碼10/18 本院卷一第338頁 121 Manfrotto MB PL-LW-8 8W 燈具拉桿箱 (15,450元) 「3C柑仔店」 (本院卷一第171頁) 附表一編號19 原證4，頁碼11/18  本院卷一第339頁 122 Manfrotto MB PL-MP-120   小蜜蜂雙肩背包 (5,900元) 「3C柑仔店」 (本院卷一第172頁) 附表一編號12 原證4，頁碼12/18 本院卷一第340頁 123 Manfrotto MB PL-BG-203 甲殼雙肩背包 (7,650元) 「3C柑仔店」  (本院卷一第173頁) 附表一編號11 原證4，頁碼13/18  本院卷一第341頁 124 Manfrotto MB MA-BP-GPL Gear Backpack L 後背包 (3,550元) 「3C柑仔店」  (本院卷一第174頁) 附表一編號23 原證4，頁碼14/18 本院卷一第342頁 125 Manfrotto MA-BP-GPM  Backpack M 後背包 (3,750元) 「3C柑仔店」   (本院卷一第175頁) 附表一編號24 原證4，頁碼15/18  本院卷一第343頁 126 Manfrotto MB PL-CC-195  單肩包 (9,550元) 「3C柑仔店」  (本院卷一第176頁) 附表一編號18 原證4，頁碼16/18 本院卷一第344頁 127 Manfrotto MB AH-14 槍套包 (2,150元) 「3C柑仔店」  (本院卷一第177頁) 附表一編號8 原證4，頁碼17/18  本院卷一第345頁 128 Manfrotto MB PL-MP-120 小蜜蜂雙肩背包 (9,550元) 「3C柑仔店」 (本院卷一第178頁) 附表一編號12 原證4，頁碼18/18 本院卷一第346頁 129 Manfrotto MB MA-BP-GPL Gear Backpack M 後背包 (2,390元) 「3C柑仔店」  露天拍賣 (本院卷一第179頁)  附表一編號24 原證4，頁碼1/21  本院卷一第347頁 130 Manfrotto MB MA-BP-A2CA ACTIVE          後背包 (3,690元) 「3C柑仔店」 (本院卷一第180頁) 附表一編號32 原證4，頁碼2/21 本院卷一第348頁 131 Manfrotto MB PL-PV-610 雙肩背包    (11,800元) 「3C柑仔店」  (本院卷一第181頁) 附表一編號22 原證4，頁碼3/21  本院卷一第349頁 132 Manfrotto MB PL-PV-410 雙肩背包    (9,540元) 「3C柑仔店」  (本院卷一第182頁) 附表一編號21 原證4，頁碼4/21 本院卷一第350頁 133 Manfrotto MB PL-LW-99W 燈具拉桿箱 (18,690元) 「3C柑仔店」  (本院卷一第183頁) 附表一編號4 原證4，頁碼5/21  本院卷一第351頁 134 Manfrotto MB PL-LW-97W 燈具拉桿箱 (17,150元) 「3C柑仔店」   (本院卷一第184頁) 附表一編號1 原證4，頁碼6/21 本院卷一第352頁 135 Manfrotto MB PL-LW-97W 燈具拉桿箱 (15,290元)  (本院卷一第185頁) 附表一編號1 原證4，頁碼7/21 本院卷一第353頁 136 Manfrotto MB PL-CC-197   單肩包 (8,300元) 「3C柑仔店」 (本院卷一第186頁) 附表一編號20 原證4，頁碼8/21 本院卷一第354頁 137 Manfrotto MB PL-CC-195   單肩包 (6,590元) 「3C柑仔店」 (本院卷一第187頁) 附表一編號18 原證4，頁碼9/21  本院卷一第355頁 138 Manfrotto MB PL-AH-18  槍套包 (2,490元) 「3C柑仔店」 (本院卷一第188頁) 附表一編號14 原證4，頁碼10/21 本院卷一第356頁 139 Manfrotto MB PL-AH-17  槍套包 (2,632元) 「3C柑仔店」 (本院卷一第189頁) 附表一編號10 原證4，頁碼11/21  本院卷一第357頁 140 Manfrotto MB PL-AH-16  槍套包 (2,240元) 「3C柑仔店」 (本院卷一第190頁) 附表一編號9 原證4，頁碼12/21 本院卷一第358頁 141 Manfrotto MB PL-AH-14  槍套包 (2,080元) 「3C柑仔店」 (本院卷一第191頁) 附表一編號8 原證4，頁碼13/21  本院卷一第359頁 142 Manfrotto MB MA-BP-TM  Tri Backpack M 斜肩後背包 (2,670元) 「3C柑仔店」  (本院卷一第192頁) 附表一編號6 原證4，頁碼14/21 本院卷一第360頁 143 Manfrotto MB MA-BP-TS  Tri Backpack S 斜肩後背包 (2,440元) 「3C柑仔店」  (本院卷一第193頁) 附表一編號5 原證4，頁碼15/21  本院卷一第361頁 144 Manfrotto MB MA-BP-GPL Gear Backpack L 後背包 (3,490元) 「3C柑仔店」   (本院卷一第194頁) 附表一編號7 原證4，頁碼16/21 本院卷一第362頁 145 Manfrotto MB PL-R-8   雙肩背包 (6,590元) 「3C柑仔店」  (本院卷一第195頁) 附表一編號2 原證4，頁碼17/21  本院卷一第363頁 146 Manfrotto MB PL-MTP-120 蝙輻雙肩背包 (5,980元) 「3C柑仔店」  (本院卷一第196頁) 附表一編號15 原證4，頁碼18/21 本院卷一第364頁 147 Manfrotto MB PL-B-220 大黃蜂雙肩背包 (6,490元) 「3C柑仔店」  (本院卷一第197頁) 附表一編號13 原證4，頁碼19/21  本院卷一第365頁 148 Manfrotto MB PL-MP-120   小蜜蜂雙肩背包 (5,980元) 「3C柑仔店」  (本院卷一第198頁) 附表一編號12 原證4，頁碼20/21 本院卷一第366頁 149 Manfrotto MB PL-PG-203  甲殼雙肩背包 (6,290元) 「3C柑仔店」  (本院卷一第199頁) 附表一編號11 原證4，頁碼21/21  本院卷一第367頁 150 Manfrotto ACCESS H-14 PL 槍套包 (2,180元) 「3C柑仔店」 樂天市場 (本院卷一第201頁)  附表一編號8 原證4，頁碼1/18  本院卷一第369頁 151 Manfrotto ACCESS H-16 PL 槍套包 (2,350元) 「3C柑仔店」」 (本院卷一第202頁) 附表一編號9 原證4，頁碼2/18 本院卷一第370頁 152 Manfrotto ACCESS H-17 PL 槍套包 (2,550元) 「3C柑仔店」 (本院卷一第203頁) 附表一編號10 原證4，頁碼3/18  本院卷一第371頁 153 Manfrotto MB PL-R-8   雙肩背包 (7,650元) 「3C柑仔店」 (本院卷一第204頁) 附表一編號2 原證4，頁碼4/18 本院卷一第372頁 154 Manfrotto MB PL-BG-203 甲殼雙肩背包 (6,502元) 「3C柑仔店」  (本院卷一第205頁) 附表一編號11 原證4，頁碼5/18  本院卷一第373頁 155 Manfrotto MB PL-B-220 大黃蜂雙肩背包 (7,820元) 「3C柑仔店」 (本院卷一第206頁) 附表一編號13 原證4，頁碼6/18 本院卷一第374頁 156 Manfrotto MB PL-CC-191   單肩包 (3,451元) 「3C柑仔店」 (本院卷一第207頁) 附表一編號17 原證4，頁碼7/18  本院卷一第375頁 157 Manfrotto MB PL-CC-193   單肩包 (4,852元) 「3C柑仔店」 (本院卷一第208頁) 附表一編號16 原證4，頁碼8/18 本院卷一第376頁 158 Manfrotto MB PL-CC-195   單肩包 (5,822元) 「3C柑仔店」 (本院卷一第209頁) 附表一編號18 原證4，頁碼9/18  本院卷一第377頁 159 Manfrotto MB PL-CC-197   單肩包 (7,225元) 「3C柑仔店」 (本院卷一第210頁) 附表一編號20 原證4，頁碼10/18 本院卷一第378頁 160 Manfrotto MB PL-LW-8 8W 燈具拉桿箱 (15,590元) 「3C柑仔店」 (本院卷一第211頁) 附表一編號20 原證4，頁碼11/18  本院卷一第379頁 161 Manfrotto MB PL-LW-97W 燈具拉桿箱 (17,150元) 「3C柑仔店」 (本院卷一第212頁) 附表一編號1 原證4，頁碼12/18 本院卷一第380頁 162 Manfrotto MB PL-LW-99W 燈具拉桿箱 (18,700元) 「3C柑仔店」 (本院卷一第213頁) 附表一編號4 原證4，頁碼13/18  本院卷一第381頁 163 Manfrotto MB PL-MP-120   小蜜蜂雙肩背包 (6,706元) 「3C柑仔店」 (本院卷一第214頁) 附表一編號12 原證4，頁碼14/18 本院卷一第382頁 164 Manfrotto MB PL-MTP-120 蝙輻雙肩背包 (5,865元) 「3C柑仔店」   (本院卷一第215頁) 附表一編號15 原證4，頁碼15/18  本院卷一第383頁 165 Manfrotto MB PL-PV-410 雙肩背包 (10,500元) 「3C柑仔店」 (本院卷一第216頁) 附表一編號21 原證4，頁碼16/18 本院卷一第384頁 166 Manfrotto MB PL-PV-610 雙肩背包 (13,000元) 「3C柑仔店」   (本院卷一第217頁) 附表一編號22 原證4，頁碼17/18  本院卷一第385頁 167 Manfrotto MB MA-BP-TM Tri Backpack M  斜肩後背包 (3,050元) 「3C柑仔店」  (本院卷一第218頁) 附表一編號6 原證4，頁碼18/18 本院卷一第386頁